# 求助陈版：关于同一控制下企业合并的合并时点问题

提问人：19021902 时间：2020-08-27 12:33:07
陈版您好：
咨询一个关于同一控制下企业合并日的问题：
甲乙两公司同受A自然人控制，甲为A股上市公司，通过发行股份、支付现金并置出资产购买A自然人持有的乙公司40%的股权，乙公司为境外上市公司，A自然人持有乙公司40%的股权，为乙公司的实际控制人，甲收购乙公司后，成为乙公司的母公司，通过董事会能够能够控制乙公司。甲公司于 2020 年 6 月 15 日取得证监会批文，甲公司还需要到其他政府部门办理备案手续，但均不属于审批程序，不存在实质性障碍。甲公司与A自然人约定双方资产交割日为 2020 年 6 月 30 日，同时甲公司任命乙公司的董事会成员，使已公司的董事会成员在甲公司任职，但不属于甲公司的董监高成员。合同约定，各项手续办完后才支付收购款项及发行股份等事项，在 2020 年 6 月 30 日，由于在政府部门的备案尚未办理中，所有尚未支付收购款项及发行股份。
问题：类似这种情况，是否可以在 2020 年 6 月 30 日并表，如果不能并表，是什么原因，是因为收购款未支付到50%吗？

回答人：chenyiwei
如果备案不属于事前行政许可，只是一个例行程序，其完成不具备实质性障碍和重大不确定性的，则合并对价尚未支付的事实不导致截至 2020 年 6 月末尚未取得对乙公司的控制权。如果发行股份的价格和数量已经锁定，则在 2020年 6 月末的合并报表中，甲公司应将尚未支付的合并对价（将用自身股份结算的部分）确认为资本公积；如果不满足权益工具条件的，则确认为其他应付款。